臺灣屏東地方法院刑事判決　　　　　　　　　　　　　九十一年度易字第八九六號
　　公　訴　人　臺灣屏東地方法院檢察署檢察官
　　被　　　告　甲○○
　　被　　　告　丙○○
　　　　　　　（原名許春薇）
右列被告因過失傷害等案件，經檢察官提起公訴（九十一年度偵字第一四六七號、第
一七九一號），本院判決如左：
     主  文
甲○○服用酒類，不能安全駕駛動力交通工具而駕駛，累犯，處拘役伍拾玖日，如易
科罰金，以參佰元折算壹日。
丙○○被訴過失傷害部分，公訴不受理。
     事  實
一、甲○○曾於民國八十四年間因竊盜案件，經臺灣高等法院高雄分院以八十四年上
    易字第三七九號判處有期徒刑十月確定，後經通緝到案於九十年四月十八日入監
    執行，於九十一年一月二十九日執行完畢。猶不知悔改，復於九十一年二月十六
    日十五時許，在屏東夜市與其友人莊國雄共飲高梁酒，明知其已因飲酒過量而有
    運動失調、平衡障礙、判斷力遲鈍等酒醉症狀，而不能安全駕駛動力交通工具，
    竟仍於同日十八時許（起訴書誤為下午八時許），駕駛車牌號碼ＰＤＸ－三一三
    號輕型機車附載莊國雄，沿屏東市○○路往劉厝方向由北往南行駛，同日二十時
    許，駛至該復興路與互助街交岔路口時，終因酒後駕駛判斷力欠佳，疏未注意車
    前狀況貿然直行欲通過上開路口時，與亦疏未注意轉彎車應讓直行車先行，即行
    左轉而由丙○○所駕駛車牌號碼Ｓ七－五六五五號自小客車發生擦撞，甲○○及
    莊國雄均摔倒在地，甲○○因此受有頭部外傷併腦震盪、左側髖骨部脫位、左側
    髖臼骨折等傷害，莊國雄則受有左腳足踝撞傷及頭部擦傷等傷害（丙○○過失傷
    害部分，莊國雄未具告訴，甲○○則於本院審理時撤回告訴）。警方據報前往處
    理，並將甲○○送醫救治，於同日二十二時許，經醫院抽血檢驗其血液中酒精濃
    度達二○六點八六ＭＧ／ＤＬ而查獲。
二、案經屏東縣警察局屏東分局報告臺灣屏東地方法院檢察署檢察官偵查起訴。
     理  由
一、上開事實，業經被告甲○○於本院審理時坦白承認，而被告於案發當日二十二時
    許經醫院抽血檢驗其血液中酒精濃度達二○六點八六ＭＧ／ＤＬ，此有寶建醫院
    檢驗報告單一紙在卷可證，依卷附血液中酒精濃度及呈現症狀之關係表所示，被
    告上述血液中所含酒精濃度會呈現運動失調、平衡障礙、判斷力遲頓等症狀。證
    人即處理本件車禍之警員乙○○亦到庭證稱：「．．．甲○○一直在重複話題講
    話也不清楚，說話有酒味，講話很大聲．．．。」等語（見本院審理卷第二十頁
    ），核與觀察紀錄表所載被告有語無倫次、含糊不清及多話等情大致相符，可見
    被告當時確有酒醉之狀況。再飲酒後血液中酒精濃度達一七○ＭＧ／ＤＬ以上者
    ，駕車肇事率約為正常人之五十倍以上，此有卷附中央警察大學交通系暨交通管
    理研究所蔡中志教授所製之酒精濃度與肇事率之關係對照表可證，而本件被告又
    因酒後騎乘機車疏未注意車前狀況與丙○○所駕駛之自小客車發生車禍，有道路
    交通事故調查報告表及現場相片十七幀在卷可稽。是被告確已因酒醉達於不能安
    全駕駛動力交通工具之程度。本件事證明確，被告犯行堪以認定。
二、核被告甲○○所為，係犯刑法第一百八十五條之三之服用酒類，不能安全駕駛動
    力交通工具而駕駛罪。被告甲○○曾於八十四年間因竊盜案件，經臺灣高等法院
    高雄分院以八十四年上易字第三七九號判處有期徒刑十月確定，後經通緝到案於
    九十年四月十八日入監執行，於九十一年一月二十九日執行完畢，此有臺灣高等
    法院被告全國前案紀錄表及臺灣屏東地方法院檢察署刑案資料查註紀錄表各一紙
    在卷可按，其受有期徒刑之執行完畢後，五年之內再犯有期徒刑以上刑之本罪，
    為累犯，應依法加重其刑。爰審酌被告酒後駕車，無視於政府法令之宣導及社會
    大眾生命、財產之安全，造成自己及莊國雄受傷及犯後坦承犯行，態度良好等一
    切情狀，量處如主文所示之刑，並諭知易科罰金之折算標準。
貳、被告丙○○公訴不受理部分：
一、公訴意旨略以：被告丙○○於九十一年二月十六日駕駛車牌號碼Ｓ七─五六五五
    號自小客車，沿屏東縣復興路往屏東市區方向行駛，駛至復興路與互助街交岔路
    口欲左轉往互助街方向行駛時，因疏未注意轉彎車，應讓直行車先行，貿然左轉
    ，與亦疏未注意車前狀況之告訴人甲○○所騎乘之機車相撞，告訴人甲○○因而
    倒地受有頭部外傷併腦震盪、左側髖骨部脫位、左側髖臼骨折等傷害，因認被告
    丙○○涉有過失傷害之犯行。
二、按告訴乃論之罪，告訴人於第一審辯論終結前，得撤回其告訴；又告訴經撤回者
    ，法院應諭知不受理之判決，刑事訴訟法第二百三十八條第一項，及第三百零三
    條第三款定有明文。
三、本件被告丙○○因過失傷害案件，經檢察官提起公訴，認被告所為，是犯刑法第
    二百八十四條第一項前段之過失傷害罪，依同法第二百八十七條前段之規定須告
    訴乃論。茲據告訴人甲○○於本院審理時撤回告訴，有撤回告訴狀一紙在卷可證
    ，依據上述說明，爰不經言詞辯論，逕為諭知不受理之判決。
據上論斷，應依刑事訴訟法第二百九十九條第一項、第三百零三條第三款、第三百零
七條、刑法第一百八十五條之三、第四十七條、第四十一條第一項前段、罰金罰鍰提
高標準條例第二條，判決如主文。
中      華      民      國      九十一    年    十一    月    二十九    日
                                      臺灣屏東地方法院交通法庭
                                          法  官  林昌義
右正本證明與原本無異。
如不服本判決應於收受本判決後送達後十日內向本院提出上訴書狀，其未敘述上訴理
由者，並得於提起上訴後十日內向本院補提理由書狀（均須按他造當事人之人數附繕
本 ）「切勿逕送上級法院」
                                          書記官   蔡德章
中      華      民      國      九十一    年    十一    月    二十九    日
附錄法條：
刑法第一百八十五條之三
服用毒品、麻醉藥品、酒類或其他相類之物，不能安全駕駛動力交通工具而駕駛者，
處一年以下有期徒刑、拘役或三萬元以下罰金。
